Autographensammlung Deutsches Archäologisches Institut, Archiv der Zentrale
Autographensammlung Deutsches Archäologisches Institut, Archiv der Zentrale
Deutsches Archäologisches Institut, Archiv der Zentrale
Steuerfelder
2019-06-06T11:30:12+01:00
- Brief von Thea Elisabeth Haevernick an Unbekannt, o.D. [o.D.]; Deutsches Archäologisches Institut, Archiv der Zentrale; Briefe (4 Kst.); Verf.: Haevernick, Thea Elisabeth; Adr.: Unbekannt
  Sperrvermerk
  Benutzbar - Verfügbar, am Standort
  Personen
  Haevernick, Thea Elisabeth (1899-1982); Unbekannt
  Orte
  o.O.
  Gattungen
  Brief
  Objekteigenschaften
  Handschrift
  Steuerfelder
  13. März 1998 13. März 1998 9. August 2017 2019-06-06T11:30:12+01:00
- Brief von Walter Hahland an Unbekannt, o.D. [o.D.]; Deutsches Archäologisches Institut, Archiv der Zentrale; Briefe (0,2 Kst.; teilw. Si.); Verf.: Hahland, Walter; Adr.: Unbekannt
  Hahland, Walter (1901-1966); Unbekannt
  19. März 1998 19. März 1998 9. August 2017 2019-06-06T11:30:12+01:00
- Brief von Fritz Baedeker und Karl Baedeker an Reinhard Kekulé von Stradonitz, 1873-1903; Deutsches Archäologisches Institut, Archiv der Zentrale; Darin: S. Simon, Hertha: Gelehrtenbriefe im Archiv des Deutschen Archäologischen Instituts zu Berlin. Berlin 1973: Wasmuth (in Komm.); 17 Br.
  Baedeker, Fritz (1844-1925); Baedeker, Karl (1837-1911); Kekulé von Stradonitz, Reinhard (1839-1911)
  Leipzig; Weinheim
  20. März 1998 22. Dezember 2008 21. April 2015 2019-06-06T11:30:13+01:00
- Brief von Hans Baedeker an Theodor Wiegand, 1934; Deutsches Archäologisches Institut, Archiv der Zentrale; Darin: S. Simon, Hertha: Gelehrtenbriefe im Archiv des Deutschen Archäologischen Instituts zu Berlin. Berlin 1973: Wasmuth (in Komm.); 1 Br.
  Baedeker, Hans (1874-1959); Wiegand, Theodor (1864-1936)
  20. März 1998 22. Dezember 2008 22. Dezember 2008 2019-06-06T11:30:13+01:00
- Brief von Semni Karusu an Unbekannt, o.D. [o.D.]; Deutsches Archäologisches Institut, Archiv der Zentrale; Einige Briefe; Verf.: Karusu, Semni; Adr.: Unbekannt
  Karusu, Semni; Unbekannt
  27. März 1998 4. Februar 2009 9. August 2017 2019-06-06T11:30:13+01:00
- Brief von Joseph von Hammer-Purgstall an Franz Gräffer, 1843; Deutsches Archäologisches Institut, Archiv der Zentrale; 1 Brief
  Hammer-Purgstall, Joseph von (1774-1856); Gräffer, Franz (1785-1852)
  22. April 1998 28. Januar 2010 28. Januar 2010 2019-06-06T11:30:13+01:00
- Brief von Hermann Ebbinghaus an Adolf Furtwängler, 1906 [??.??.1906]; Deutsches Archäologisches Institut, Archiv der Zentrale; 1 Br.
  Ebbinghaus, Hermann (1850-1909); Furtwängler, Adolf (1853-1907)
  Halle/Saale
  15. Mai 1998 15. Mai 1998 15. Mai 1998 2019-06-06T11:30:13+01:00
- Brief von Wilhelm Scherer an Reinhard Kekulé von Stradonitz, 1862-1880; Deutsches Archäologisches Institut, Archiv der Zentrale; 14 Br.
  Scherer, Wilhelm (1841-1886); Kekulé von Stradonitz, Reinhard (1839-1911)
  11. Juni 1998 11. Juni 1998 9. August 2017 2019-06-06T11:30:13+01:00
- Korrespondenz zwischen Hermann Usener und Adolf Furtwängler, o.D. [o.D.]; Deutsches Archäologisches Institut, Archiv der Zentrale; Nachl. Ad. Furtwängler; Korrespondenz; Korr.: Furtwängler, Ad.
  Usener, Hermann (1834-1905); Furtwängler, Adolf (1853-1907)
  Korrespondenz
  27. Juli 1998 27. Juli 1998 27. Juli 1998 2019-06-06T11:30:13+01:00
- Korrespondenz zwischen Hermann Usener und Otto Jahn, o.D. [o.D.]; Deutsches Archäologisches Institut, Archiv der Zentrale; Nachl. Otto Jahn; Korrespondenz
  Usener, Hermann (1834-1905); Jahn, Otto (1813-1869)
- Korrespondenz zwischen Hermann Usener und Reinhard Kekulé von Stradonitz, o.D. [o.D.]; Deutsches Archäologisches Institut, Archiv der Zentrale; Nachl. R. Kekule v. Stradonitz; Korrespondenz; Korr.: Kekule v. Stradonitz, R.
  Usener, Hermann (1834-1905); Kekulé von Stradonitz, Reinhard (1839-1911)
- Korrespondenz zwischen Hermann Usener und Franz Studniczka, o.D. [o.D.]; Deutsches Archäologisches Institut, Archiv der Zentrale; Nachl. Franz Studniczka; Korrespondenz
  Usener, Hermann (1834-1905); Studniczka, Franz (1860-1929)
- Brief von Moriz Haupt an Reinhard Kekulé von Stradonitz, 1865; Deutsches Archäologisches Institut, Archiv der Zentrale; Nachlaß Reinhard Kekule von Stradonitz; 1 Br.
  Haupt, Moriz (1808-1874); Kekulé von Stradonitz, Reinhard (1839-1911)
  Berlin
  3. August 1998 3. August 1998 3. August 1998 2019-06-06T11:30:13+01:00
- Brief von Moriz Haupt an Reinhard Kekulé von Stradonitz, 1866; Deutsches Archäologisches Institut, Archiv der Zentrale; Nachlaß Reinhard Kekule von Stradonitz; 1 Br.
- Brief von Moriz Haupt an Ludwig von Urlichs, 1853; Deutsches Archäologisches Institut, Archiv der Zentrale; Nachlaß Ludwig von Urlich; 1 Br.; Adr.: Urlichs, Ludwig ¬von¬
  Haupt, Moriz (1808-1874); Urlichs, Ludwig von (1813-1889)
  Leipzig
  3. August 1998 3. August 1998 21. April 2015 2019-06-06T11:30:13+01:00
- Brief von August Wilhelm von Schlegel an Unbekannt, o.D. [o.D.]; Deutsches Archäologisches Institut, Archiv der Zentrale; 1 Br.; Adr.: Unbekannt
  Schlegel, August Wilhelm von (1767-1845); Unbekannt
  4. August 1998 4. August 1998 9. August 2017 2019-06-06T11:30:13+01:00
- Brief von Heinrich Schnee an Theodor Wiegand, 1934; Deutsches Archäologisches Institut, Archiv der Zentrale; 1 Br.
  Schnee, Heinrich (1871-1949); Wiegand, Theodor (1864-1936)
  6. Oktober 1998 6. Oktober 1998 6. Oktober 1998 2019-06-06T11:30:13+01:00
- Brief von Jacob Heierli an Unbekannt, o.D. [o.D.]; Deutsches Archäologisches Institut, Archiv der Zentrale; Briefe; Verf.: Heierli, Jacob; Adr.: Unbekannt
  Heierli, Jacob (11.08.1853-18.07.1912); Unbekannt
  20. Oktober 1998 20. Oktober 1998 9. August 2017 2019-06-06T11:30:13+01:00
- Brief von Marga Schoeller an Unbekannt, o.D. [o.D.]; Deutsches Archäologisches Institut, Archiv der Zentrale; 1 Br.; Adr.: Unbekannt
  Schoeller, Marga; Unbekannt
  29. Oktober 1998 29. Oktober 1998 9. August 2017 2019-06-06T11:30:13+01:00
- Brief von Evi Touloupa an Unbekannt, o.D. [o.D.]; Deutsches Archäologisches Institut, Archiv der Zentrale; Archiv; 1 Br.; Verf.: Touloupa, Evi; Adr.: Unbekannt
  Touloupa, Evi; Unbekannt
  1. Dezember 1998 1. Dezember 1998 1. Dezember 1998 2019-06-06T11:30:13+01:00
- Brief von Hans Hennig von der Osten an Unbekannt, o.D. [o.D.]; Deutsches Archäologisches Institut, Archiv der Zentrale; 1 Mp. Br. (teilw. Si.); Verf.: Osten, Hans Hennig ¬von der¬; Adr.: Unbekannt
  Osten, Hans Hennig von der; Unbekannt
  1. Dezember 1998 1. Dezember 1998 9. August 2017 2019-06-06T11:30:13+01:00
- Brief von Johann Heinrich Christian Schubart an Saverio Cavallari, 1873; Deutsches Archäologisches Institut, Archiv der Zentrale; 1 Br.; Adr.: Cavallari, Savario
  Schubart, Johann Heinrich Christian (1800-1885); Cavallari, Saverio (1809-1896)
  Seliunt
  21. Dezember 1998 21. Dezember 1998 9. August 2017 2019-06-06T11:30:13+01:00
- Brief von Georg Treu an Unbekannt, o.D. [o.D.]; Deutsches Archäologisches Institut, Archiv der Zentrale; Briefe; Adr.: Unbekannt
  Treu, Georg (1843-1921); Unbekannt
- Brief von Reinhard Herbig an Unbekannt, o.D. [o.D.]; Deutsches Archäologisches Institut, Archiv der Zentrale; Briefe; Adr.: Unbekannt
  Herbig, Reinhard (1898-1961); Unbekannt
  12. Januar 1999 12. Januar 1999 9. August 2017 2019-06-06T11:30:13+01:00
- Brief von Paul Herrmann an Unbekannt, o.D. [o.D.]; Deutsches Archäologisches Institut, Archiv der Zentrale; Nachlaß Paul Herrmann; Briefe; Adr.: Unbekannt
  Herrmann, Paul (1859-1935); Unbekannt
  26. Januar 1999 26. Januar 1999 9. August 2017 2019-06-06T11:30:13+01:00
- Brief von Karl Schumacher an Unbekannt, o.D. [o.D.]; Deutsches Archäologisches Institut, Archiv der Zentrale; Einige Briefe; Adr.: Unbekannt
  Schumacher, Karl (1860-1934); Unbekannt
  29. Januar 1999 29. Januar 1999 9. August 2017 2019-06-06T11:30:13+01:00
- Brief von Rudolf Virchow an Adolf Furtwängler, 1891; Deutsches Archäologisches Institut, Archiv der Zentrale; 1 Br.
  Virchow, Rudolf (1821-1902); Furtwängler, Adolf (1853-1907)
  Danzig
  19. Februar 1999 19. Februar 1999 9. August 2017 2019-06-06T11:30:13+01:00
- Brief von Emil Heinrich Du Bois-Reymond und Ernst Curtius an Preuss. Akademie der Wissenschaften, 1880-1885; Deutsches Archäologisches Institut, Archiv der Zentrale; 3 Br.; Adr.: Preuss. Akademie der Wissenschaften
  Du Bois-Reymond, Emil Heinrich (1818-1896); Curtius, Ernst (1814-1896)
  Körperschaften
  Preuss. Akademie der Wissenschaften
  28. April 1999 28. April 1999 28. April 1999 2019-06-06T11:30:13+01:00
- Brief von Paul Wolters an Unbekannt, o.D. [o.D.]; Deutsches Archäologisches Institut, Archiv der Zentrale; Nachlaß Paul Wolters; Briefe; Adr.: Unbekannt
  Wolters, Paul (1858-1936); Unbekannt
  11. Mai 1999 11. Mai 1999 9. August 2017 2019-06-06T11:30:13+01:00
- Brief von Hermann Reincke-Bloch an Reinhard Kekulé von Stradonitz, 1909; Deutsches Archäologisches Institut, Archiv der Zentrale; 1 Br.
  Reincke-Bloch, Hermann (1867-1929); Kekulé von Stradonitz, Reinhard (1839-1911)
  18. Mai 1999 18. Mai 1999 18. Mai 1999 2019-06-06T11:30:13+01:00
- Brief von Wilhelm Hölscher an Unbekannt, 1940; Deutsches Archäologisches Institut, Archiv der Zentrale; 1 Mappe pers. Br.; Adr.: Unbekannt
  Hölscher, Wilhelm (1912-1943); Unbekannt
  20. Mai 1999 20. Mai 1999 9. August 2017 2019-06-06T11:30:13+01:00
- Brief von Karl Blind an Adolf Furtwängler, 1903; Deutsches Archäologisches Institut, Archiv der Zentrale; 1 Br.
  Blind, Karl (1826-1907); Furtwängler, Adolf (1853-1907)
  London
  11. Juni 1999 11. Juni 1999 30. Juni 2015 2019-06-06T11:30:13+01:00
- Brief von Karl Wulzinger an Unbekannt, o.D. [o.D.]; Deutsches Archäologisches Institut, Archiv der Zentrale; Nachl. Karl Wulzinger; Briefe; Adr.: Unbekannt
  Wulzinger, Karl (1886-1948); Unbekannt
  22. Juni 1999 22. Juni 1999 9. August 2017 2019-06-06T11:30:13+01:00
- Brief von Georg Beseler an Ludwig von Urlichs, 1855; Deutsches Archäologisches Institut, Archiv der Zentrale; 1 Br.; Verf.: Beseler, Georg; Adr.: Urlichs, Ludwig
  Beseler, Georg (1809-1888); Urlichs, Ludwig von (1813-1889)
  Greifswald
  9. Juli 1999 9. Juli 1999 23. Juni 2015 2019-06-06T11:30:13+01:00
- Brief von Georg Beseler an Ludwig von Urlichs, 1868; Deutsches Archäologisches Institut, Archiv der Zentrale; 1 Br.; Verf.: Beseler, Georg; Adr.: Urlichs, Ludwig
  9. Juli 1999 9. Juli 1999 9. Juli 1999 2019-06-06T11:30:13+01:00
- Brief von Georg Beseler an Louise Urlichs, o.D. [o.D.]; Deutsches Archäologisches Institut, Archiv der Zentrale; 1 Br.; Verf.: Beseler, Georg; Adr.: Quistorp, Louise
  Beseler, Georg (1809-1888); Urlichs, Louise
- Brief von Carl August Böttiger an Friedrich Gottlieb Welcker, 1837; Deutsches Archäologisches Institut, Archiv der Zentrale; Gelehrtenbriefe; 1 Br.
  Böttiger, Carl August (1760-1835); Welcker, Friedrich Gottlieb (1784-1868)
  28. Juli 1999 28. Juli 1999 9. August 2017 2019-06-06T11:30:13+01:00
- Brief von David Gilly an Unbekannt, o.D. [o.D.]; Deutsches Archäologisches Institut, Archiv der Zentrale; 2 Br.; Adr.: Unbekannt
  Gilly, David (1748-1808); Unbekannt
  23. September 1999 23. September 1999 23. September 1999 2019-06-06T11:30:13+01:00
- Brief von Rudolf Naumann an Unbekannt, o.D. [o.D.]; Deutsches Archäologisches Institut, Archiv der Zentrale; 1 Br.; Adr.: Unbekannt
  Naumann, Rudolf; Unbekannt
  11. Oktober 1999 11. Oktober 1999 11. Oktober 1999 2019-06-06T11:30:13+01:00
- Brief von Christian Hülsen an Unbekannt, o.D. [o.D.]; Deutsches Archäologisches Institut, Archiv der Zentrale; Nachlaß Christian Hülsen; Briefe; Adr.: Unbekannt
  Hülsen, Christian (1858-1935); Unbekannt
  26. Oktober 1999 26. Oktober 1999 9. August 2017 2019-06-06T11:30:13+01:00
- Brief von Julius Jordan an Unbekannt, o.D. [o.D.]; Deutsches Archäologisches Institut, Archiv der Zentrale; Einige Briefe; Adr.: Unbekannt
  Jordan, Julius (1868-1928); Unbekannt
  29. Oktober 1999 29. Oktober 1999 9. August 2017 2019-06-06T11:30:13+01:00
- Brief von Carl Humann an Unbekannt, o.D. [o.D.]; Deutsches Archäologisches Institut, Archiv der Zentrale; Nachlass Karl Humann; Briefe; Adr.: Unbekannt
  Humann, Carl (1839-1896); Unbekannt
  15. November 1999 4. November 2014 9. August 2017 2019-06-06T11:30:13+01:00
- Brief von Ludwig Ross an Unbekannt, o.D.; Deutsches Archäologisches Institut, Archiv der Zentrale; 2 Br.
  Ross, Ludwig (1806-1859); Unbekannt
  17. Oktober 2002 17. Oktober 2002 17. Oktober 2002 2019-06-06T11:30:13+01:00
- Brief von Ludwig Ross an Otto Jahn, 1856; Deutsches Archäologisches Institut, Archiv der Zentrale; Klenzeana XVIII, 1; 3 Br.
  Ross, Ludwig (1806-1859); Jahn, Otto (1813-1869)
  6. November 2002 6. November 2002 6. November 2002 2019-06-06T11:30:13+01:00
- Brief von Ludwig Ross an Ludwig von Urlichs, 1853; Deutsches Archäologisches Institut, Archiv der Zentrale; Klenzeana XVIII, 1; 1 Br.
  Ross, Ludwig (1806-1859); Urlichs, Ludwig von (1813-1889)
- Brief von Herbert Koch und Hanna Koch an Hans W. Gruhle, o.D.; Deutsches Archäologisches Institut, Archiv der Zentrale; (0,2 Kästen) Briefe
  Koch, Herbert (1880-1962); Koch, Hanna; Gruhle, Hans W. (1880-1958)
  3. Februar 2003 3. Februar 2003 3. Februar 2003 2019-06-06T11:30:13+01:00
- Brief von Adolf Grimme an Unbekannt, 1931; Deutsches Archäologisches Institut, Archiv der Zentrale; Nachlaß von Theodor Wiegand; 1 Br.
  Grimme, Adolf (1889-1963); Unbekannt
- Brief von Jan Willem Crous an Unbekannt, 1943-1944; Deutsches Archäologisches Institut, Archiv der Zentrale; Briefe
  Crous, Jan Willem (1901-1945); Unbekannt
  4. März 2003 4. März 2003 9. August 2017 2019-06-06T11:30:13+01:00
- Brief von Theodor Mommsen an Theodor Lewald, 12.08.1898; Deutsches Archäologisches Institut, Archiv der Zentrale; 1 Br.
  Mommsen, Theodor (1817-1903); Lewald, Theodor (1860-1947)
  Charlottenburg
  6. März 2003 6. März 2003 6. März 2003 2019-06-06T11:30:13+01:00
- Brief von Theodor Mommsen an Theodor Lewald, 31.01.1899; Deutsches Archäologisches Institut, Archiv der Zentrale; 1 Br.
- Brief von Theodor Mommsen an Theodor Lewald, 19.03.1899; Deutsches Archäologisches Institut, Archiv der Zentrale; 1 Br.
- Brief von Theodor Mommsen an Theodor Lewald, 1899 [24.(29?)1899]; Deutsches Archäologisches Institut, Archiv der Zentrale; 1 Br.
- Brief von Theodor Mommsen an Theodor Lewald, 31.01.1899 [31.1.1899 (PSt.)]; Deutsches Archäologisches Institut, Archiv der Zentrale; 1 Br.
- Brief von Theodor Mommsen an Theodor Lewald, 21.05.1899; Deutsches Archäologisches Institut, Archiv der Zentrale; 1 Br.
- Brief von Ludwig Curtius an Unbekannt, o.D.; Deutsches Archäologisches Institut, Archiv der Zentrale; Briefe
  Curtius, Ludwig (1874-1954); Unbekannt
  28. April 2003 28. April 2003 9. August 2017 2019-06-06T11:30:13+01:00
- Brief von Ludwig Lindenschmit an Unbekannt, o.D.; Deutsches Archäologisches Institut, Archiv der Zentrale; Briefe
  Lindenschmit, Ludwig (1809-1893); Unbekannt
  9. Juli 2003 9. Juli 2003 9. Juli 2003 2019-06-06T11:30:13+01:00
- Brief von Ludwig Lindenschmit <Junior> an Unbekannt, o.D.; Deutsches Archäologisches Institut, Archiv der Zentrale; Briefe
  Lindenschmit, Ludwig <Junior> (1850-1922); Unbekannt
- Brief von Theodor Mommsen an Unbekannt, Deutsches Archäologisches Institut, Archiv der Zentrale; Briefe, Notizen, 1 Ms.
  Mommsen, Theodor (1817-1903); Unbekannt
  28. August 2003 28. August 2003 9. August 2017 2019-06-06T11:30:13+01:00
- Brief von Walter Hatto Gross an Unbekannt, o.D.; Deutsches Archäologisches Institut, Archiv der Zentrale; Briefe
  Gross, Walter Hatto (1913-1984); Unbekannt
  26. September 2003 12. Januar 2006 12. Januar 2006 2019-06-06T11:30:13+01:00
- Brief von Wilhelm Pinder an Franz Studniczka, 1920; Deutsches Archäologisches Institut, Archiv der Zentrale; 2 Br.; Adr.: Studniczka, F.
  Pinder, Wilhelm (1878-1947); Studniczka, Franz (1860-1929)
  17. März 2004 17. März 2004 17. März 2004 2019-06-06T11:30:13+01:00
- Brief von Wilhelm Pinder an Franz Studniczka, 1919; Deutsches Archäologisches Institut, Archiv der Zentrale; 3 Br.; Adr.: Studniczka, F.
- Brief von Heinrich Ritter an Otto Jahn, 1841; Deutsches Archäologisches Institut, Archiv der Zentrale; Nachlaß Otto Jahn; 1 Br.
  Ritter, Heinrich (1791-1869); Jahn, Otto (1813-1869)
  Göttingen
  30. April 2004 30. April 2004 12. August 2015 2019-06-06T11:30:13+01:00
- Brief von August Böckh an Otto Jahn, 1851; Deutsches Archäologisches Institut, Archiv der Zentrale; 1 Br.
  Böckh, August (1785-1867); Jahn, Otto (1813-1869)
  21. Juni 2004 21. Juni 2004 21. Juni 2004 2019-06-06T11:30:13+01:00
- Brief von Friedrich von Ziegler an Unbekannt, o.D.; Deutsches Archäologisches Institut, Archiv der Zentrale; 1 Br.
  Ziegler, Friedrich von (1839-1897); Unbekannt
  8. Juli 2004 8. Juli 2004 8. Juli 2004 2019-06-06T11:30:13+01:00
- Brief von Gustav Behrens an Unbekannt, o.D.; Deutsches Archäologisches Institut, Archiv der Zentrale; Briefe
  Behrens, Gustav (1884-1955); Unbekannt
  16. August 2004 16. August 2004 16. August 2004 2019-06-06T11:30:13+01:00
- Brief von Erich Boehringer an Unbekannt, o.D.; Deutsches Archäologisches Institut, Archiv der Zentrale; 2 Briefe, Varia
  Boehringer, Erich (1897-1971); Unbekannt
  29. Oktober 2004 27. September 2006 27. September 2006 2019-06-06T11:30:13+01:00
- Brief von Marga Eschenbach an Unbekannt, o.D.; Deutsches Archäologisches Institut, Archiv der Zentrale; 2 Br.
  Eschenbach, Marga; Unbekannt
  11. November 2004 11. November 2004 11. November 2004 2019-06-06T11:30:13+01:00
- Brief von Friedrich Ritschl an Unbekannt, o.D.; Deutsches Archäologisches Institut, Archiv der Zentrale; 1 Br.
  Ritschl, Friedrich (1806-1876); Unbekannt
  10. Februar 2005 10. Februar 2005 10. Februar 2005 2019-06-06T11:30:13+01:00
- Brief von Balduin Möllhausen an Hertha Simon, 1871; Deutsches Archäologisches Institut, Archiv der Zentrale; Autogr. Möllhausen; 1 Br.,; Verf.: Möllhausen, ...
  Möllhausen, Balduin (1825-1905); Simon, Hertha
  24. Januar 2006 24. Januar 2006 9. August 2017 2019-06-06T11:30:13+01:00
- Brief von Hubert Knackfuß an Unbekannt, o.D.; Deutsches Archäologisches Institut, Archiv der Zentrale; Briefe
  Knackfuß, Hubert (1866-1948); Unbekannt
  21. Februar 2006 21. Februar 2006 21. Februar 2006 2019-06-06T11:30:13+01:00
- Brief von Wilhelm Bölsche an Anna Kekulé von Stradonitz, 1911; Deutsches Archäologisches Institut, Archiv der Zentrale; 1 Brief
  Bibliographie
  Literaturhinweise
  siehe: Simon, Hertha: Gelehrtenbriefe im Archiv des Deutschen Archäologischen Institituts zu Berlin. Berlin: in Komm. Wasmuth 1973; S. 75
  Bölsche, Wilhelm (1861-1939); Kekulé von Stradonitz, Anna (1859-1931)
  Berlin [Friedrichshagen]
  25. September 2006 25. September 2006 25. September 2006 2019-06-06T11:30:13+01:00
- Brief von Ludwig Boltzmann an Adolf Furtwängler, 1894; Deutsches Archäologisches Institut, Archiv der Zentrale; Nachlaß Adolf Furtwängler; 1 Brief
  Simon, Hertha: Gelehrtenbriefe im Archiv des Deutschen Archäol. Instituts zu Berlin. Berlin 1973.
  Boltzmann, Ludwig (1844-1906); Furtwängler, Adolf (1853-1907)
  München
  28. September 2006 28. September 2006 28. September 2006 2019-06-06T11:30:13+01:00
- Brief von Paul Bonatz an Ernst Robert Fiechter, 1910-1911; Deutsches Archäologisches Institut, Archiv der Zentrale; 2 Briefe
  Siehe Simon, Hertha: Gelehrtenbriefe im Archiv des Deutschen Archäol. Instituts zu Berlin. Berlin 1973; S. 19.
  Bonatz, Paul (1877-1956); Fiechter, Ernst Robert (1875-1948)
- Brief von Walther Bremer an Unbekannt, o.D.; Deutsches Archäologisches Institut, Archiv der Zentrale; einige Briefe
  Bremer, Walther (1887-1926); Unbekannt
  5. Oktober 2006 5. Oktober 2006 5. Oktober 2006 2019-06-06T11:30:13+01:00
- Brief von Georg Busolt an Unbekannt, 1889; Deutsches Archäologisches Institut, Archiv der Zentrale; 1 Brief
  siehe Simon, Hertha: Gelehrtenbriefe im Archiv des Deutschen Archäologischen Instituts zu Berlin. Berlin 1973, S. 144.
  Busolt, Georg (1850-1920); Unbekannt
  Kiel
  18. Oktober 2006 18. Oktober 2006 21. April 2015 2019-06-06T11:30:13+01:00
- Curtius, Ernst: ... (Vorlesung) [Mitschrift von N.N.], 1848-1849 [WS]; Deutsches Archäologisches Institut, Archiv der Zentrale
  Unbekannt; Curtius, Ernst (1814-1896)
  Dokument; Vorlesungsmitschrift
  8. November 2006 8. November 2006 9. August 2017 2019-06-06T11:30:13+01:00
- Brief von Wilhelm Dibelius an Reinhard Kekulé von Stradonitz, 1902; Deutsches Archäologisches Institut, Archiv der Zentrale; Nachlaß Reinhard Kekule von Stradonitz; 1 Brief
  siehe Simon, Hertha: Gelehrtenbriefe im Archiv des Deutschen Archäologischen Instituts zu Berlin. Berlin 1973, S. 81
  Dibelius, Wilhelm (1876-1931); Kekulé von Stradonitz, Reinhard (1839-1911)
  Berlin [Lichterfelde]
  15. November 2006 15. November 2006 15. November 2006 2019-06-06T11:30:13+01:00
- Brief von Josef Durm an Reinhard Kekulé von Stradonitz, 1884-1906; Deutsches Archäologisches Institut, Archiv der Zentrale; Nachlaß R. Kekulé von Stradonitz; 2 Briefe
  s. Simon, Hertha: Gelehrtenbriefe im Archiv des Deutschen Archäologischen Instituts zu Berlin. Berlin: [in Komm.} Wasmuth 1973, S. 81
  Durm, Josef (1837-1919); Kekulé von Stradonitz, Reinhard (1839-1911)
  1. Dezember 2006 1. Dezember 2006 1. Dezember 2006 2019-06-06T11:30:13+01:00
- Brief von Josef Durm an Ferdinand Noack, 1916; Deutsches Archäologisches Institut, Archiv der Zentrale; Nachlaß F. Noack; 1 Brief
  s. Simon, Hertha: Gelehrtenbriefe im Archiv des Deutschen Archäologischen Instituts zu Berlin. Berlin: [in Komm.} Wasmuth 1973, S. 107
  Durm, Josef (1837-1919); Noack, Ferdinand (1865-1931)
- Brief von Josef Durm an Theodor Wiegand, 1904; Deutsches Archäologisches Institut, Archiv der Zentrale; Nachlaß Th. Wiegand; 1 Brief
  s. Simon, Hertha: Gelehrtenbriefe im Archiv des Deutschen Archäologischen Instituts zu Berlin. Berlin: [in Komm.} Wasmuth 1973, S. 166
  Durm, Josef (1837-1919); Wiegand, Theodor (1864-1936)
- Brief von Richard Eckes an Unbekannt, o.D.; Deutsches Archäologisches Institut, Archiv der Zentrale; einige Briefe
  Eckes, Richard (1909-1943); Unbekannt
  o. O.
  6. Dezember 2006 6. Dezember 2006 6. Dezember 2006 2019-06-06T11:30:13+01:00
- Brief von Christian Daniel Rauch an Ludwig von Urlichs, 1853; Deutsches Archäologisches Institut, Archiv der Zentrale; 1 Br.
  Rauch, Christian Daniel (1777-1857); Urlichs, Ludwig von (1813-1889)
  27. September 2007 27. September 2007 27. September 2007 2019-06-06T11:30:13+01:00